【裁判字號】    97,易,1780
【裁判日期】    980831
【裁判案由】    竊盜
【裁判全文】
臺灣臺南地方法院刑事判決              97年度易字第1780號
公  訴  人  臺灣臺南地方法院檢察署檢察官
被      告  乙○○
上列被告因竊盜案件，經檢察官提起公訴（97年度營偵字第1652
號），本院判決如下：
    主  文
乙○○竊盜，累犯，處有期徒刑肆月，如易科罰金，以新台幣壹
仟元折算壹日。
    事  實
一、乙○○曾因竊盜案件，經本院判處有期徒刑4月確定，於民
    國（下同）97年7月18日執行完畢，猶不知悔改，復意圖為
    自己不法之所有，於97年9月10日10時許，在台南縣新營長
    榮路2段74號，竊取甲○○所有之鋁製手扶欄杆1支、鋁製汽
    車冷氣管零件1支，得手後置放在腳踏車上離去，嗣經警於9
    7年9月10日12時34分許，在台南縣鹽水鎮○○路與南門路口
    查獲，並取回上述失竊之物。
二、案甲○○訴由經台南縣警察局新營分局報告台灣台南地方法
    院檢察署檢察官偵查起訴。
    理  由
一、訊據被告對於其於上揭時地取得鋁製手扶欄杆1支、鋁製汽
    車冷氣管零件1支，得手後置放在腳踏車上離去之事實，固
    為坦承，惟否認其涉有竊盜犯行，辯稱其以拾荒維生，上開
    物品係無人所有，其並無竊取之故意云云。惟查，上開物品
    係告訴人甲○○所有，且係放置在甲○○私人土地上，周圍
    有鐵製欄杆圍繞等情，業據證人甲○○於本院審理時證述屬
    實，並有甲○○立具之贓物認領保管單1紙及照片6幀附卷可
    稽，被告所辯，並不足採，本件事證明確，被告犯行堪以認
    定。
二、核被告所為，係犯刑法第320條第1項之竊盜罪。又被告前於
    97年間，因竊盜案件，經本院判處有期徒刑4月確定，甫於
    97年7月18日縮刑期滿執行完畢，有臺灣高等法院被告全國
    前案紀錄表存卷可參，其於5年內再犯本件有期徒刑以上之
    罪，為累犯，應依刑法第47條規定加重其刑。爰審酌被告前
    有竊盜前科素行不端，及其因一己小利即行竊取他人之物，
    ，惟被害人所受損失並不大，暨被告始終否認罪行犯後態度
    不佳等一切情狀，量處如主文所示之刑，並諭知易科罰金之
    折算標準。
據上論結，應依刑事訴訟法第299條第1項前段，刑法第320條第1
項、第47條第1項、第41條第1項，判決如主文。
本案經檢察官許嘉龍到庭執行職務。
中    華    民    國    98    年    8    月    31     日
                  刑事第十庭  法  官   高如宜
以上正本證明與原本無異。
如不服本判決應於收受本判決後10日內向本院提出上訴書狀，並
應敘述具體理由。其未敘述上訴理由者，應於上訴期間屆滿後20
日內向本院補提理由書狀（均須按他造當事人之人數附繕本）「
切勿逕送上級法院」。
                              書記官   陳姿利
中    華    民    國    98    年    9     月    8     日
附錄法條
刑法第320條第1項
意圖為自己或第三人不法之所有，而竊取他人之動產者，為竊盜
罪，處 5 年以下有期徒刑、拘役或 5 百元以下罰金。


司法院資訊處製作；財團法人民間司法改革基金會備份。
